【裁判字號】    98,易,671
【裁判日期】    980721
【裁判案由】    違反毒品危害防制條例
【裁判全文】
臺灣彰化地方法院刑事判決               98年度易字第671號
公  訴  人  臺灣彰化地方法院檢察署檢察官
被      告  張均福
上列被告因違反毒品危害防制條例案件，經檢察官提起公訴（九
十八年度毒偵字第三三九、八九六號），本院判決如下：
    主  文
張均福持有第一級毒品，處有期徒刑肆月，如易科罰金，以新臺
幣壹仟元折算壹日，扣案之海洛因壹包（海洛因驗餘淨重零點零
陸零柒公克）沒收銷燬之；又施用第二級毒品，處有期徒刑貳月
，扣案之甲基安非他命壹包（甲基安非他命驗餘淨重零點壹陸肆
貳公克）沒收銷燬之，另扣案之玻璃吸食器壹支沒收。應執行有
期徒刑伍月，扣案之海洛因壹包（海洛因驗餘淨重零點零陸零柒
公克）、甲基安非他命壹包（甲基安非他命驗餘淨重零點壹陸肆
貳公克）均沒收銷燬之，另扣案之玻璃吸食器壹支沒收。
    事  實
一、張均福前因施用毒品案件，經臺灣臺中地方法院以九十六年
    度毒聲字第一○七九號裁定送觀察、勒戒後，認無繼續施用
    毒品之傾向，於民國九十六年十月三十一日執行完畢，並經
    臺灣臺中地方法院檢察署檢察官以九十六年度毒偵字第四九
    三二號為不起訴處分確定。詎張均福明知海洛因係毒品危害
    防制條例所列管之第一級毒品，依法不得持有，竟於九十八
    年一月二十七日下午二、三時許，在臺中市○○路及北屯路
    口，向真實姓名年籍不詳之人收受第一級毒品海洛因一包（
    海洛因驗餘淨重○點○六○七公克），而持有之；復於前開
    觀察、勒戒執行完畢釋放後五年內，另基於施用第二級毒品
    甲基安非他命之犯意，於九十八年二月三日凌晨三時許，在
    其位於彰化縣彰化市○○里○○街二五九巷六五號居所內，
    以將第二級毒品甲基安非他命置於玻璃吸食器內用火燒烤而
    吸其煙霧之方式，施用第二級毒品甲基安非他命一次。嗣於
    九十八年二月三日下午一時三十分許，為警持本院核發之搜
    索票至其上開居所內搜索而當場查獲，並扣得第一級毒品海
    洛因一包（海洛因驗餘凈重○點○六○七公克）、第二級毒
    品甲基安非他命一包（甲基安非他命驗餘淨重○點一六四二
    公克），及其所有、供自己施用第二級毒品甲基安非他命所
    用之玻璃吸食器一支，而查悉上情。
二、案經臺中市警察局第一分局報告臺灣彰化地方法院檢察署檢
    察官及臺中市警察局第一分局報告臺灣臺中地方法院檢察署
    檢察官呈請臺灣高等法院臺中分院檢察署檢察長令轉臺灣彰
    化地方法院檢察署檢察官偵查起訴。
    理  由
一、按被告以外之人於審判外之言詞或書面陳述，除法律有規定
    者外，不得作為證據。除顯有不可信之情況外，從事業務之
    人於業務上或通常業務過程所須製作之紀錄文書、證明文書
    ，亦得為證據。刑事訴訟法第一百五十九條第一項、第一百
    五十九條之四第二款分別定有明文。經查，行政院衛生署草
    屯療養院鑑定書、中山醫學大學附設醫院檢驗科藥物檢測中
    心尿液檢驗報告、詮昕科技股份有限公司濫用藥物尿液檢驗
    報告，係負責鑑驗扣案證物之行政院衛生署草屯療養院人員
    、檢驗濫用藥物尿液之中山醫學大學附設醫院檢驗科藥物檢
    測中心人員及詮昕科技股份有限公司人員，分別依其等檢驗
    結果所製作之紀錄文書、證明文書，雖均屬被告以外之人於
    審判外之書面陳述，然因係屬從事科學檢驗業務之人於業務
    上所製作之紀錄文書、證明文書，且均無顯不可信之情況，
    依刑事訴訟法第一百五十九條之四第二款之規定，自均得採
    為認定本件犯罪事實所憑之證據。
二、訊據被告張均福對於上開持有第一級毒品海洛因、施用第二
    級毒品甲基安非他命之事實，均坦承不諱，且警員於九十八
    年二月三日採其尿液送驗，結果呈甲基安非他命陽性反應，
    此有中山醫學大學附設醫院檢驗科藥物檢測中心尿液檢驗報
    告、詮昕科技股份有限公司濫用藥物尿液檢驗報告、尿液代
    號與真實姓名對照表各一紙在卷可稽，再扣案之白粉一包、
    透明結晶一包，經送行政院衛生署草屯療養院鑑定結果，確
    分別含海洛因、甲基安非他命成分，海洛因送驗淨重○點○
    六八六公克、驗餘淨重○點○六○七公克，甲基安非他命送
    驗淨重○點一六五公克、驗餘淨重○點一六四二公克，此有
    行政院衛生署草屯療養院草療鑑字第○九八○二○○一五一
    號鑑定書一紙在卷可考，復有照片五幀在卷為證，以及第一
    級毒品海洛因一包、第二級毒品甲基安非他命一包、玻璃吸
    食器一支扣案為憑，足徵被告之自白確與事實相符。又被告
    前因施用毒品案件，經臺灣臺中地方法院以九十六年度毒聲
    字第一○七九號裁定送觀察、勒戒後，認無繼續施用毒品之
    傾向，於九十六年十月三十一日執行完畢，並經臺灣臺中地
    方法院檢察署檢察官以九十六年度毒偵字第四九三二號為不
    起訴處分確定等情，有臺灣彰化地方法院檢察署刑案資料查
    註紀錄表及臺灣高等法院被告前案紀錄表各一份在卷可考。
    被告於九十六年十月三十一日觀察、勒戒執行完畢釋放後，
    五年內再犯本件施用第二級毒品之犯行，依毒品危害防制條
    例第二十三條第二項規定，自應依法論科。本件事證明確，
    被告持有第一級毒品海洛因、施用第二級毒品甲基安非他命
    之犯行，均堪認定。
三、核被告所為，分別係犯毒品危害防制條例第十條第二項之施
    用第二級毒品罪、同條例第十一條第一項之持有第一級毒品
    罪。被告為施用第二級毒品，而持有該級毒品，其持有之低
    度行為，應為施用之高度行為所吸收，不另論罪。被告所犯
    持有第一級毒品罪、施用第二級毒品罪，係犯意各別，行為
    互殊，應予分論併罰。又按犯毒品危害防制條例第十條之罪
    ，供出毒品來源，因而破獲者，得減輕其刑，毒品危害防制
    條例第十七條定有明文。本件被告為警查獲上開施用第二級
    毒品甲基安非他命犯行後，即於九十八年二月四日警詢時，
    向承辦之臺中市警察局第一分局員警供出其第二級毒品甲基
    安非他命來源為李思傑，且該承辦員警亦係因被告之供述，
    因而破獲李思傑販賣第二級毒品甲基安非他命等情，此經證
    人即臺中市警察局第一分局承辦員警謝俊騰於本院審理時，
    結證明確（本院卷第七三頁），並有被告警詢筆錄（毒偵字
    第三三九號卷第十三、十四頁）、臺中市警察局第一分局九
    十八年六月十八日中分一偵字第○九八○○一九一六五號函
    及隨函檢送之刑事案件報告書、李思傑警詢筆錄、搜索票、
    搜索扣押筆錄（本院卷第二二至五八頁）、李思傑之臺灣高
    等法院被告前案紀錄表、臺灣臺中地方法院檢察署檢察官九
    十八年度偵字第七六一九、七六二○、一六五五九、一六六
    五○號起訴書各一份在卷可考，爰依毒品危害防制條例第十
    七條規定，就被告施用第二級毒品部分，減輕其刑。至於被
    告於警詢時，雖另供稱：海洛因是李思傑免費給伊等語（毒
    偵字第三三九號卷第十三頁），然李思傑於警詢時，始終否
    認有無償轉讓第一級毒品海洛因予被告之事實（本院卷第三
    ○頁），且李思傑之臺灣高等法院被告前案紀錄表及上開臺
    灣臺中地方法院檢察署檢察官起訴書，亦均無李思傑涉犯販
    賣或轉讓第一級毒品海洛因之記載，可見承辦員警並未因被
    告之供述而破獲李思傑販賣或轉讓第一級毒品海洛因，是關
    於被告持有第一級毒品部分，自不符上開得減輕其刑之要件
    ，附此敘明。爰審酌被告曾因施用毒品經送觀察、勒戒後，
    仍未能戒斷，顯然未能善體國家設置觀察、勒戒機構，協助
    毒品施用者戒除毒癮之良法美意，及其犯罪之動機、目的、
    生活狀況、品行、所生危害、持有毒品數量，暨犯罪後坦承
    犯行，態度尚屬良好等一切情狀，分別量處如主文所示之刑
    ，且均諭知易科罰金之折算標準，並定其應執行之刑，及諭
    知易科罰金之折算標準。扣案之海洛因一包（海洛因驗餘淨
    重○點○六○七公克）、甲基安非他命一包（甲基安非他命
    驗餘淨重○點一六四二公克），分別為毒品危害防制條例第
    二條第二項第一款、第二款所稱之第一級毒品、第二級毒品
    ，均應依同條例第十八條第一項前段規定，沒收銷燬之；另
    扣案之玻璃吸食器一支，係被告所有、供其施用第二級毒品
    甲基安非他命所用之物，此經被告供陳明確（本院卷第七五
    頁），應依刑法第三十八條第一項第二款規定，宣告沒收。
據上論斷，應依刑事訴訟法第二百九十九條第一項前段，毒品危
害防制條例第十條第二項、第十一條第一項、第十七條、第十八
條第一項前段，刑法第十一條前段、第四十一條第一項前段、第
二項、第五十一條第五款、第三十八條第一項第二款，判決如主
文。
本案經檢察官林子翔到庭執行職務。
中    華    民    國    98    年    7     月    21    日
                      刑事第六庭      法  官  鄭舜元
以上正本證明與原本無異。
如不服本判決應於收受判決後10日內向本院提出上訴書狀，並
應應敘述具體理由。其未敘述上訴理由者，應於上訴期間屆滿
後20日內向本院補提理由書(均須按他造當事人之人數附繕本)
「切勿逕送上級法院」。
中    華    民    國    98    年    7     月    21    日
                                      書記官  陳秀香
附錄：論罪科刑法條：
毒品危害防制條例第十條：
施用第一級毒品者，處六月以上五年以下有期徒刑。
施用第二級毒品者，處三年以下有期徒刑。
毒品危害防制條例第十一條第一項：
持有第一級毒品者，處三年以下有期徒刑、拘役或新臺幣五萬元
以下罰金。

司法院資訊處製作；財團法人民間司法改革基金會備份。
